臺灣臺北地方法院民事裁定
110年度勞小字第107號
原      告  姚惠敏  



被      告  木白石頁有限公司（已解散登記）

法定代理人
即  清算人  彭柏碩  
上列當事人間請求給付工資等事件，本院裁定如下：
    主  文
原告之訴駁回。
訴訟費用新臺幣壹仟元由原告負擔。
    理  由
一、按除別有規定外，確定之終局判決就經裁判之訴訟標的，有
    既判力，當事人不得就該法律關係更行起訴，且原告之訴如
    其訴訟標的為確定判決之效力所及者，法院應以裁定駁回之
    ，此規定於簡易訴訟程序、小額程序均適用、準用之，此觀
    民事訴訟法第400 條、第249 條第1 項第7 款、第436 條之
    2 、第436 條之23自明。是以，終局判決一經確定，即生既
    判力，當事人不得就已判決之法律關係更行起訴，此為訴訟
    法上之「一事不再理原則」，意即同一事件，若經裁判確定
    者，即生既判力，當事人及法院即應受該判決之拘束，若當
    事人之一造就該事件另行起訴，即不得與原判決所認定之事
    實為相反之主張，法院亦不得就原判決所認定之事實重為相
    反之認定。又同一事件之辨別，係就當事人、訴訟標的、訴
    之聲明綜合以觀，乃同一當事人就同一訴訟標的法律關係，
    求為相同或正相反或可以包含代用之判決而言（最高法院11
    0 年度台上字第2607號判決要旨參照）。另債權人之請求，
    以給付金錢或其他代替物或有價證券之一定數量為標的者，
    得聲請法院依督促程序發支付命令；債務人對於支付命令之
    全部或一部，得於送達後20日之不變期間內，不附理由向發
    命令之法院提出異議，債務人對於支付命令於法定期間合法
    提出異議者，支付命令於異議範圍內失其效力，以債權人支
    付命令之聲請，視為起訴或聲請調解，民事訴訟法第508 條
    第1 項、第516 條第1 項、第519 條第1 項亦有明文。
二、本件原告原對被告聲請支付命令，經本院司法事務官於民國
    110 年10月15日核發110 年度司促字第15439 號支付命令，
    由被告法定代理人同居人即伊父於同年月22日收受後，被告
    旋於送達後20日內即同年月28日聲明異議一情，有前開案號
    支付命令、送達證書及支付命令聲明異議狀附卷可稽（見本
    院110 年度司促字第15439 號卷，下稱司促卷，第81頁；本
    院卷第11頁至第13頁），是被告既於法定期間內合法提出異
    議，則前開支付命令即失其效力，並以原告支付命令之聲請
    視為起訴，揆諸首揭規定及要旨，自應由本院職權調查是否
    具有既判力之情事，合先敘明。
三、經查：
　㈠原告於本件訴訟中主張：其自108 年2 月7 日起至同年10月
    16日在被告處擔任正職員工，本約定以勞動基準法計算方式
    進行處理，詎被告故意苛扣薪資，長期累計多扣薪資共計新
    臺幣（下同）8 萬元，甚想脫產，其直至108 年8 月因欲辦
    理信用卡而申請薪資，方知此事，故請求儘速核發支付命令
    以便取回欠薪等語（見司促卷第5 頁至第11頁；本院卷第59
    頁至第63頁）。
　㈡惟原告前曾對被告及被告法定代理人提起請求恢復僱傭關係
    等訴訟，迭經本院109 年度勞訴字第128 號、臺灣高等法院
    109 年度勞上字第169 號判決確定在案（下稱前案民事事件
    ），有上開案號相關裁判在卷足參（見本院卷第19頁至第48
    頁），復經本院依職權調取該案歷審卷宗核閱無誤，足悉前
    案民事事件中，原告對被告及被告法定代理人主張之部分原
    因事實為：其自108 年2 月7 日起至同年10月16日在被告處
    擔任正職員工，惟被告於108 年10月16日前積欠薪資共計8
    萬元差額未為給付，相關計算式即如本院109 年度勞訴字第
    128 號卷（下稱109 勞訴卷）第39頁至第47頁所示等語（見
    109 勞訴卷第7 頁至第9 頁、第105 頁；臺灣高等法院109
    年度勞上字第169 號卷，下稱高院卷，第142 頁、第192 頁
    、第219 頁至第221 頁、第341 頁至第343 頁），並於臺灣
    高等法院109 年度勞上字第169 號事件審理中追加請求8 萬
    元部分之利息（見高院卷第142 頁、第338 頁）；而該部分
    請求經本院109 年度勞訴字第128 號判決駁回原告之訴後，
    原告於110 年8 月17日方就該8 萬元以民事上訴狀提出上訴
    （見高院卷第341 頁至第343 頁），由臺灣高等法院以110
    年8 月31日109 年度勞上字第169 號裁定上訴不合法駁回此
    部分上訴乙情，堪信原告在前案民事事件中，即對被告及伊
    法定代理人請求「8 萬元欠薪」甚明。
　㈢觀諸109 勞訴卷第39頁至第47頁之計算式記載期間即自108
    年2 月7 日起至同年10月16日止，且其當時提出之LINE對話
    紀錄擷圖亦載明其係請求該段期間積欠薪資之意（見109 勞
    訴卷第51頁）；佐之原告於本院提出之中華民國勞資關係協
    進會勞資爭議調解紀錄、微電腦打卡鐘表格照片（見司促卷
    第13頁至第15頁、第21頁至第55頁），與其於前案民事事件
    中提出之調解紀錄、具狀資料互核完全相符（見109 勞訴卷
    第75頁至第76頁；高院卷第513 頁至第545 頁《可自司促卷
    第21頁載有臺灣高等法院收狀戳文及編載頁數即悉》），又
    無其餘證據資料顯示原告除108 年2 月7 日起至同年10月16
    日止之期間外，尚在被告處任職之情狀，綜合上情，本件與
    本院109 年度勞訴字第128 號民事事件中「8 萬元欠薪」之
    當事人、訴訟標的與訴之聲明均屬同一，已受本院109 年度
    勞訴字第128 號確定判決之效力所及，本院及當事人即應受
    該確定判決之拘束，自不待言。
　㈣據上，本件訴訟事件既與本院109 年度勞訴字第128 號之部
    分屬同一事件，依首開規定，自不得更行起訴再為爭執，原
    告猶仍重行起訴而提起本件訴訟，悖於民事訴訟法第400 條
    第1 項之規定，是其起訴自屬不合法，且為不得補正之事項
    ，當以裁定駁回之。
五、依民事訴訟法第436 條之23、第436 條第2 項、第249 條第
    1 項第7 款、第436 條之19第1 項、第95條、第78條，裁定
    如主文。
中　　華　　民　　國　 111　　年　　1 　　月　　10　　日
                  勞動專庭  法　官　黃鈺純
以上正本係照原本作成。
如不服本裁定應於送達後10日內向本院提出抗告狀，並繳納抗告
費新臺幣1,000元。
中　　華　　民　　國　　111 　年　　1 　　月　　10　　日
                            書記官  施盈如